---
title: "NFLCleanData1"
output:
  pdf_document: default
  html_document:
    df_print: paged
date: "2025-05-27"
---

```{r setup, include=FALSE}
knitr::opts_chunk$set(echo = TRUE)
```



```{r}
library(readxl)
library(readr)
library(dplyr)
library(Boruta)
library(gdata)

library(e1071)
```



```{r}
NFL1 <- read_csv("DataNFLPointsOffense.csv")
NFL1
```


```{r}
NFL2 <- read_csv("DataNFLPointsOffense2.csv")
NFL2
```
```{r}

NFLpre <- read_csv("NFLpree.csv")
NFLpre
```



```{r}
NFL_combined <- rbind(NFL1[, names(NFL2)], NFL2)
NFL3 <- NFL_combined[complete.cases(NFL_combined),]
```

```{r}
NFL3$PPG <- round (NFL3$PF / 17, 1)
```

```{r}
names(NFL3)
```

```{r}
NFL3$Tm[NFL3$Tm == "Buffalo Bills*"] <- "Buffalo Bills"
NFL3$Tm[NFL3$Tm == "Baltimore Ravens*"] <- "Baltimore Ravens"
NFL3$Tm[NFL3$Tm == "Pittsburgh Steelers+"] <- "Pittsburgh Steelers"
NFL3$Tm[NFL3$Tm == "Houston Texans*"] <- "Houston Texans"
NFL3$Tm[NFL3$Tm == "Kansas City Chiefs*"] <- "Kansas City Chiefs"
NFL3$Tm[NFL3$Tm == "Los Angeles Chargers+"] <- "Los Angeles Chargers"
NFL3$Tm[NFL3$Tm == "Denver Broncos+"] <- "Denver Broncos"
NFL3$Tm[NFL3$Tm == "Philadelphia Eagles*"] <- "Philadelphia Eagles"
NFL3$Tm[NFL3$Tm == "Washington Commanders+"] <- "Washington Commanders"
NFL3$Tm[NFL3$Tm == "Detroit Lions*"] <- "Detroit Lions"
NFL3$Tm[NFL3$Tm == "Minnesota Vikings+"] <- "Minnesota Vikings"
NFL3$Tm[NFL3$Tm == "Green Bay Packers+"] <- "Green Bay Packers"
NFL3$Tm[NFL3$Tm == "Tampa Bay Buccaneers*"] <- "Tampa Bay Buccaneers"
NFL3$Tm[NFL3$Tm == "Los Angeles Rams*"] <- "Los Angeles Rams"
NFL3
```

```{r}
# Unir ambas tablas por la columna Tm (equipos)
NFLfinal <- merge(NFL3, NFLpre, by = "Tm", all.X = TRUE)

# Verificar resultado
# head(NFLfinal)

NFLfinal <- NFL3 %>%
  inner_join(NFLpre, by = "Tm", suffix = c("_2024", "_pre")) %>%
  mutate(
    # Juegos de temporada regular 2024
    G_2024 = W_2024 + L_2024,   # viene de W y L de NFL3
    
    # Puntos totales sumando pretemporada
    PF_total = PF_2024 + PF_pre,
    
    # Juegos totales (W+L de 2024 + asumimos 3 fijos en pretemporada) AÑADIMOS X JUEGOS HASTA       AHORA
    G_total = G_2024 + 3,  
    
    # Nuevo promedio de puntos por partido
    PPG_nuevo = PF_total / G_total
  )

NFLfinal
```



```{r}
boruta_result <- Boruta(PPG ~ ., data = NFL3, doTrace = 2)
print(boruta_result)
plot(boruta_result)
```
```{r}
boruta_result25 <- Boruta(PPG_nuevo ~ ., data = NFLfinal, doTrace = 2)
print(boruta_result25)
plot(boruta_result25)

# 1. Resultados detallados de Boruta
boruta_result25$finalDecision  

# 2. Importancia numérica (se puede ordenar)
importance <- attStats(boruta_result25)
importance[order(-importance$meanImp), ]   # de mayor a menor importancia

```



```{r}

modelo_lineal <- lm(PPG ~ MoV  + W + PA + SoS, data = NFL3)
modelo_lineal
```
El modelo tiene valor a la hora de simular escenarios, puedes usar variables de los últimos partidos de 2024, para estimar el PPG de 2025 que todavía no haya salido, y puedes probar en colocar tu propio MoV estimado si el team se enfrenta a otro team débil.


```{r}
# ENTRENAMIENTO del modelo con todos los equipos
modelo_lineal1 <- lm(PPG ~ MoV  + W + PA + SoS, data = NFL3)
summary(modelo_lineal1)

# PREDICCIÓN solo para Buffalo Bills VALORES FIJOS DE LA TABLA
buffalo <- subset(NFL3, Tm == "Buffalo Bills*")
predict(modelo_lineal1, newdata = buffalo)
```
```{r}
# ENTRENAMIENTO del modelo con todos los equipos
modelolin2 <- lm(PPG_nuevo ~ MoV  + OSRS + PD_2024 , data = NFLfinal)
summary(modelolin2)
modelolin2
```



PARA APLICAR LOS VALORES QUE TU DESEES &&&&&&&&&&&&&&&&&&&&&&7
```{r}
# Crear un nuevo data.frame con los valores personalizados
buffalo_t <- data.frame(
  MoV = 7,                      # Nuevo valor personalizado + variables a usar
  W = NFL3$W[NFL3$Tm == "Buffalo Bills"],
  PA = NFL3$PA[NFL3$Tm == "Buffalo Bills"],
  SoS = NFL3$SoS[NFL3$Tm == "Buffalo Bills"]
)

# Predecir usando modelo lineal
predict(modelo_lineal1, newdata = buffalo_t)

```
```{r}
NFLfinal
```

```{r}
# Asegúrate de que el modelo es este:
modelob_nfl <- lm(PPG_nuevo ~ MoV + OSRS + L_2024, data = NFLfinal)
modelob_nfl

# Crear datos de prueba para Kansas City
kc_t <- data.frame(
  MoV = 2,  # valor que quieres probar (ej. 3.5 real → 7 hipotético)
  OSRS = 0,
  L_2024 = NFLfinal$L_2024[NFLfinal$Tm == "Houston Texans"]
)

# Predecir
predict(modelob_nfl, newdata = kc_t)


```

```{r}
# Crear datos de prueba para Kansas City
bc_t <- data.frame(
  MoV = 0.5,  
  # valor que quieres probar (ej. 3.5 real → 7 hipotético)
  OSRS = 1.5,
  L_2024 = NFLfinal$L_2024[NFLfinal$Tm == "Los Angeles Rams"]
)

# Predecir
predict(modelob_nfl, newdata = bc_t)

```



ENTRENAMIENTO DE MODELO KERNEL
```{r}
# SVR con kernel LINEAL
svr_linear <- svm(PPG ~ MoV + W + PA + SoS, data = NFL3, 
                  type = "eps-regression", kernel = "linear")

# SVR con kernel POLINOMIAL
svr_poly <- svm(PPG ~ MoV + W + PA + SoS, data = NFL3, 
                type = "eps-regression", kernel = "polynomial")

# SVR con kernel RADIAL (RBF)
svr_radial <- svm(PPG ~ MoV + W + PA + SoS, data = NFL3, 
                  type = "eps-regression", kernel = "radial")

# SVR con kernel SIGMOID
svr_sigmoid <- svm(PPG ~ MoV + W + PA + SoS, data = NFL3, 
                   type = "eps-regression", kernel = "sigmoid")

```

```{r}
# Función para calcular errores
calcular_errores <- function(modelo, data){
  pred <- predict(modelo, newdata = data)
  mae <- mean(abs(pred - data$PPG))
  rmse <- sqrt(mean((pred - data$PPG)^2))
  return(c(MAE = mae, RMSE = rmse))
}
```

```{r}
# Errores para cada modelo
errores_lineal <- calcular_errores(modelo_lineal1, NFL3)
errores_linear_svr <- calcular_errores(svr_linear, NFL3)
errores_poly_svr <- calcular_errores(svr_poly, NFL3)
errores_radial_svr <- calcular_errores(svr_radial, NFL3)
errores_sigmoid_svr <- calcular_errores(svr_sigmoid, NFL3)

# Mostrar comparación
data.frame(
  Modelo = c("Lineal", "SVR Linear", "SVR Polynomial", "SVR Radial", "SVR Sigmoid"),
  MAE = c(errores_lineal["MAE"], errores_linear_svr["MAE"], errores_poly_svr["MAE"],
          errores_radial_svr["MAE"], errores_sigmoid_svr["MAE"]),
  RMSE = c(errores_lineal["RMSE"], errores_linear_svr["RMSE"], errores_poly_svr["RMSE"],
           errores_radial_svr["RMSE"], errores_sigmoid_svr["RMSE"])
)
```
| Kernel         | Descripción                                                        | Uso típico                                        |
| -------------- | ------------------------------------------------------------------ | ------------------------------------------------- |
| `linear`       | Usa una función lineal: intenta ajustar una línea recta            | Cuando crees que la relación es lineal            |
| `polynomial`   | Usa una curva polinómica: permite modelar relaciones más complejas | Si los datos tienen una relación curva            |
| `radial` (RBF) | Kernel Gaussiano: transforma datos al espacio infinito             | Muy potente para relaciones no lineales complejas |
| `sigmoid`      | Similar a una red neuronal con activación sigmoide                 | Menos común, se comporta como una SVM logística   |


```{r}
# Filtro solo Buffalo
buffalo <- subset(NFL3, Tm == "Buffalo Bills*")

# Predicciones
predict(modelo_lineal1, newdata = buffalo_t)       # Lineal
predict(svr_linear, newdata = buffalo_t)           # SVR Linear
predict(svr_poly, newdata = buffalo_t)             # SVR Polynomial
predict(svr_radial, newdata = buffalo_t)           # SVR Radial
predict(svr_sigmoid, newdata = buffalo_t)          # SVR Sigmoid

```

VERIFICAR QUE TAN CORRECTO ES EL MODELO COMPARANDO A LOS DATOS REALES DEL EQUIPO, POR EJMMPLO LOS ULTIMOS, R2 cercano a 1 es precisión de la variable de entrenamiento respecto a la de prueba. RMSE y MAE cercanos a 0 definen acercamiento al error
```{r}
# 1. Cargar librerías
library(caret)     # para particionar datos
library(Metrics)   # para MAE y RMSE

# 2. Partir en entrenamiento (75%) y prueba (25%)
set.seed(123)
particion <- createDataPartition(NFL3$PPG, p = 0.75, list = FALSE)
entrenamiento <- NFL3[particion, ]
prueba <- NFL3[-particion, ]

# 3. Ajustar modelo lineal con datos de entrenamiento
modelo_lineal1 <- lm(PPG ~ MoV + W + PA + SoS, data = entrenamiento)

# 4. Predecir sobre el set de prueba
predicciones <- predict(modelo_lineal1, newdata = prueba)

# 5. Evaluar con métricas
r2 <- R2(predicciones, prueba$PPG)   # De caret
rmse_val <- rmse(prueba$PPG, predicciones)
mae_val <- mae(prueba$PPG, predicciones)

# 6. Mostrar resultados
cat("R2:", round(r2, 4), "\n")
cat("RMSE:", round(rmse_val, 2), "\n")
cat("MAE:", round(mae_val, 2), "\n")

```

```{r}
NFLoff <- read_csv("offensive2024.csv")
NFLoff
```

```{r}
names(NFLoff)
```

```{r}
library(Boruta)
boruta_result <- Boruta(PF ~ ., data = NFLoff, doTrace = 2)
print(boruta_result)
plot(boruta_result)
confirmedB1 <- getSelectedAttributes(boruta_result, withTentative = FALSE)
print(confirmedB1)
```
```{r}
names(NFLfinal)
```


```{r}
# --- LIBRERÍAS NECESARIAS ---
if(!require(corrplot)) install.packages("corrplot")
library(corrplot)
library(ggplot2)

# 1. GENERACIÓN DEL HEATMAP (Mapa de Correlación)
# Seleccionamos las variables numéricas clave para mostrar la colinealidad
nfl_cor <- NFLfinal[, c("PPG_nuevo", "MoV", "OSRS", "PD_2024", "L_2024")]
matriz_cor <- cor(nfl_cor, use = "complete.obs")

# Graficamos con un estilo profesional
corrplot(matriz_cor, 
         method = "color", 
         type = "upper", 
         addCoef.col = "black", # Muestra los números de correlación
         tl.col = "black", 
         tl.srt = 45, 
         col = colorRampPalette(c("#e74c3c", "white", "#3498db"))(200),
         title = "\n\n Correlation Matrix: Identifying Collinearity",
         mar = c(0,0,1,0))


```



```{r}
# --- 2. GENERACIÓN DEL SCATTER PLOT (Real vs Predicho) ---

# 1. Aseguramos que la columna de victorias tenga un nombre simple para evitar errores de eval()
# Si tu columna se llama 'W%' o similar, la renombramos a 'W' en una copia temporal
NFL_grafico <- NFLfinal
colnames(NFL_grafico)[grep("W", colnames(NFL_grafico))[1]] <- "W" # Busca la columna que contenga 'W' y la renombra

# 2. Verificamos que el modelo_lineal1 exista
if(exists("modelo_lineal1")) {
  
  # Intentamos crear el dataframe de predicción
  # Usamos tryCatch para que si falla, nos diga exactamente por qué sin colapsar R
  tryCatch({
    datos_prediccion <- data.frame(
      Real = NFL_grafico$PPG_nuevo,
      Predicho = predict(modelo_lineal1, newdata = NFL_grafico)
    )
    
    # 3. Graficamos
    print(
      ggplot(datos_prediccion, aes(x = Real, y = Predicho)) +
        geom_point(color = "#3498db", size = 3, alpha = 0.6) + 
        geom_abline(intercept = 0, slope = 1, linetype = "dashed", color = "grey") + 
        geom_smooth(method = "lm", color = "#e74c3c", se = TRUE) + 
        labs(title = "Validación del Modelo: Valores Reales vs. Predicciones",
             subtitle = "Modelo Lineal 1: Análisis de Precisión",
             x = "PPG Real (Points Per Game)",
             y = "PPG Predicho por el Modelo") +
        theme_minimal() +
        theme(plot.title = element_text(face = "bold", size = 14))
    )
    
  }, error = function(e) {
    cat("Error específico al predecir:", e$message, "\n")
    cat("Revisa si los nombres de las columnas en NFLfinal son iguales a los que usaste al entrenar el modelo.")
  })
  
} else {
  print("Error: El objeto 'modelo_lineal1' no existe en el entorno actual.")
}
```



